【裁判字號】    95,訴,707
【裁判日期】    950519
【裁判案由】    妨害自由等
【裁判全文】
臺灣桃園地方法院刑事判決               95年度訴字第707號
公  訴  人  臺灣桃園地方法院檢察署檢察官
被      告  丙○○
                    （
上列被告因妨害自由等案件，經檢察官提起公訴（95年度偵字第
3616號），本院合議庭裁定改依簡式審判程序，判決如下：
    主  文
丙○○以非法方法，剝奪人之行動自由，處有期徒刑柒月。扣案
之鐮刀壹支、頭帽壹個、口罩壹個及手套壹雙，均沒收；又攜帶
兇器，踰越安全設備竊盜，處有期徒刑柒月。扣案之鐵撬壹支、
同上鐮刀壹支、同上頭帽壹個、同上口罩壹個及同上手套壹雙，
均沒收。應執行有期徒刑壹年。扣案之鐵撬壹支、鐮刀壹支、頭
帽壹個、口罩壹個及手套壹雙，均沒收。
    事  實
一、丙○○於民國95年2 月11日4 時30分許，頭戴其所有頭帽及
    口罩各1 個，雙手則戴上其所有手套，攜帶其所有客觀上足
    以作為兇器之鐮刀1 把，自桃園縣中壢市○○街137 巷2 弄
    5 號之防火巷爬上3 樓，由未上鎖之房間窗戶侵入乙○、丁○○住宅（無故侵入住居部分未據告訴），本欲竊取財物，
    惟尚未著手即為起床之乙○察覺，丙○○為防止乙○聲張，
    竟基於傷害之概括犯意及剝奪他人行動自由之犯意，上前以
    鐮刀劃傷乙○額頭及右手臂，並打傷其左右眼瘀傷，再上前
    以手摀住乙○嘴巴，並以上開鐮刀抵住乙○，以此非法方法
    剝奪其行動自由。適乙○之配偶丁○○察覺有異至現場查看
    ，丙○○為免遭到逮捕，放開乙○，並承前之傷害之概括犯
    意，當場持鐮刀傷害丁○○及乙○，致丁○○右手掌虎口受
    有開放性傷害、臉頸及頭皮擦傷等傷害，乙○則受有膝挫傷
    、前額開放性傷口等傷害。丙○○見行竊時機已失，又已傷
    及他人，遂心慌離去。另基於為自己不法所有意圖之竊盜犯
    意，於95年2 月11日6 時50分許，頭戴上開綠色頭帽、口罩
    各1 個，雙手則戴上開手套1 雙，攜帶其所有客觀上足以作
    為兇器之上開鐮刀及鐵撬各1 支，至甲○○位於桃園縣中壢
    市○○街106 巷3 弄14之5 號3 樓住處，以上開鐵撬撬開安
    全設備之窗戶（未毀壞），踰越窗戶安全設備進入屋內，竊
    取甲○○所有新臺幣（下同）710 元、手錶1 支及項鍊1條
    等物，得手後，旋為屋主甲○○察覺報警，警方據報前往處
    理，並在桃園縣中壢市○○街106 巷3 弄14號前追捕查獲，
    並扣得鐵撬1 支、鐮刀1 支、頭帽1 個、口罩1 個及手套1
    雙。
二、案經乙○、丁○○告訴及桃園縣警察局中壢分局報告臺灣桃
    園地方法院檢察署檢察官偵察起訴。
    理  由
一、按刑事訴訟法第273 條之1 規定除被告所犯為死刑、無期徒
    刑、最輕本刑為3 年以上有期徒刑之罪、或高等法院管轄第
    一審案件者外，於審判期日前之程序進行中，被告先就被訴
    事實為有罪之陳述時，審判長得告知被告簡式審判程序之旨
    ，並聽取當事人、代理人、辯護人及輔佐人之意見後，裁定
    進行簡式審判程序。經查，本件被告丙○○被訴妨害自由等
    案，非前開不得進行簡式審判程序之案件，經被告於本院審
    理時就被訴事實為有罪之陳述，且經本院告知被告簡式審判
    程序之旨，聽取被告及檢察官之意見後，爰依上開刑事訴訟
    法第273條之1之規定，合議庭裁定改依簡式審判程序審判之
    ，合先敘明。
二、上揭犯罪事實，業據被告丙○○於本院審理中坦承不諱，核
    與證人即被害人乙○、丁○○、甲○○於警詢指訴之情節相
    符，復有天晟醫院診斷證明書2 份、贓物認領保管單1 紙、
    刑案現場照片10張在卷可稽，並有鐵撬1 支、鐮刀1 支、頭
    帽1 個、口罩1 個及手套1 雙等物扣案足憑，足徵被告丙○○之自白核與事實相符，洵堪採信。是本案事證明確，被告
    丙○○犯行堪予認定，應予依法論科。
三、核被告持鐮刀傷害乙○、丁○○成傷部分，均係犯同法第27
    7 條第1 項之傷害罪；其以鐮刀抵住乙○，以此非法方法剝
    奪其行動自由所為，係犯刑法第302 條第1 項之妨害自由罪
    ；其攜帶其所有客觀上足以作為兇器之鐮刀及鐵撬各1 支，
    踰越窗戶安全設備進入屋內竊盜財物得手所為係犯第321 條
    第1 項第3 款、第2 款攜帶兇器踰越安全設備之加重竊盜罪
    ，起訴書犯罪事實業已敘及被告行竊踰越窗戶安全設備之事
    實，證據並所犯法條欄，漏未論以第321 條第2 款之踰越安
    全設備，應予補充。被告先後傷害乙○、丁○○之犯行，時
    間緊接，所犯係犯罪構成要件相同之罪，顯係基於概括犯意
    為之，為連續犯，應依刑法第56條，以一罪論，並依法加重
    其刑。又被告所犯妨害自由與傷害二罪間有方法結果之牽連
    關係，為牽連犯，應依刑法第55條之規定從一重之妨害自由
    罪處斷。其所犯妨害自由與加重竊盜罪間，犯意各別，行為
    互殊，應分論併罰。爰審酌被告丙○○前未曾受有期徒刑以
    上刑之宣告，此有臺灣高等法院被告前案紀錄表在卷可考，
    素行非劣，犯罪動機、目的、手段、生活狀況、智識程度、
    被竊財物之價值、犯罪所生之損害、犯後坦承犯行之態度等
    一切情狀，各量處如主文所示之刑，並定其應執行之刑。
四、沒收部分：
  (一)扣案之鐮刀1 支、頭帽1 個、口罩1 個及手套1 雙等物，均
    屬被告所有，且供被告犯本件妨害自由、加重竊盜犯罪所用
    之物，其他扣案物品鐵撬1 支係屬被告所有，供犯本件加重
    竊盜犯罪所用之物，業據被告於本院審理時供承在卷，爰均
    依刑法第38條第1 項第2 款規定宣告沒收。
據上論斷，應依刑事訴訟法第273 條之1 第1 項、第299 條第1
項前段，刑法第56條、第277 條第1 項、第302 條第1 項、第32
1 條第1 項第2 款、第3 款、第55條、第51條第5 款、第38條第
1 項第2 款，判決如主文。
本案經檢察官廖先志到庭執行職務。
中    華    民    國    95    年    5     月    19    日
                  刑事第十二庭  法  官  黃永定
以上正本證明與原本無異。
如不服本判決，應於送達後10日內，向本院提出上訴狀。
                                書記官  施春祝
中    華    民    國    95    年    5     月    19    日
附錄：本案論罪科刑法條全文
刑法第277條
傷害人之身體或健康者，處三年以下有期徒刑、拘役或一千元以
下罰金。
犯前項之罪因而致人於死者，處無期徒刑或七年以上有期徒刑；
致重傷者，處三年以上十年以下有期徒刑。
刑法第302條第1項
私行拘禁或以其他非法方法，剝奪人之行動自由者，處五年以下
有期徒刑、拘役或三百元以下罰金。
刑法第321條
犯竊盜罪而有左列情形之一者，處六月以上、五年以下有期徒刑：
一  於夜間侵入住宅或有人居住之建築物、船艦或隱匿其內而犯之
    者。
二  毀越門扇、牆垣或其他安全設備而犯之者。
三  攜帶兇器而犯之者。
四  結夥三人以上而犯之者。
五  乘火災、水災或其他災害之際而犯之者。
六  在車站或埠頭而犯之者。
前項之未遂犯罰之。


司法院資訊處製作；財團法人民間司法改革基金會備份。
